臺灣桃園地方法院刑事判決　　　　　　　　　　　　　九十三年度訴緝字第八六號
　　公　訴　人　臺灣桃園地方法院檢察署檢察官
　　被　　　告　乙○○
右列被告因偽造文書案件，經檢察官提起公訴（九十二年度偵字第二八七一號），被
告為有罪之陳述，經本院合議庭裁定由受命法官獨任行簡式審判程序，茲判決如左︰
        主  文
乙○○連續行使偽造私文書，足以生損害於公眾及他人，處有期徒刑壹年。附表一、
二、三所示之「甲○○」署名沒收。
        事  實
一、乙○○前因竊盜案件，經發佈通緝在案，於民國八十九年六月中旬某日起至九十
    年一月三日止期間之某日，於不詳處拾獲甲○○之
    所有，據為己有（侵占遺失物部分追訴權時效已消滅），用以掩飾真實身分。竟
    基於行使偽造私文書、意圖為自己不法之所有之概括犯意，自九十年一月三日起
    至同年一月五日起，持甲○○之
    之電信公司申請行動電話門號使用，且於該等公司提供之電話申請書客戶簽名欄
    上偽簽甲○○之署名而偽造私文書，並持之向附表一所示之電信公司行使，表示
    甲○○欲租用行動電話之意思，使該等公司之承辦人陷於錯誤，以為係甲○○本
    人申請，而交付附表一所示行動電話門號之ＳＩＭ卡予乙○○，足以生損害於甲○○及附表一所示之電信公司。又緣丙○○（所涉行使變造特種證件罪、行使偽
    造私文書罪、偽造有價證券罪，業經臺灣基隆地方法院於九十一年六月二十六日
    以九十年度易字第二六Ｏ判決判處有期徒刑三年）於九十年一月三日向亞東小客
    車租賃有限公司（下稱亞東公司）承租車號ＢＢ—八Ｏ九Ｏ號自用小客車一天，
    並支付一天租金，後丙○○未如期歸還上揭自用小客車，而於同年一月十五日因
    交通違規被警方攔下，亞東公司經警通知即派員趕至桃園縣警察局景福派出所處
    理，詎丙○○冒用「周志華」名義當場簽發票號ＴＨ0000000號、票面金
    額二萬一千元、到期日九十年一月二十日之本票一紙，用以支付積欠之租金，並
    由乙○○於本票背面偽簽「甲○○」署名一枚，表示背書擔保之意思後交付予亞
    東公司員工而行使之，足生損害於甲○○本人。期間丙○○於同年一月十四日晚
    上七時四十五分許，駕駛上揭車輛搭載乙○○違規暫停在桃園縣桃園市○○路、
    同德六街口而遭拖吊，二人即一同搭車前往桃園市○○路○段六０一號拖吊保管
    場，由乙○○出示甲○○之
    園縣警察局桃警局交字第Ｄ九Ａ八九一一四四號舉發違反道路交通管理事件通知
    單（計有通知聯、迴覆聯、移送聯、存查聯四聯，其中移送聯上有「收受通知聯
    者簽章」欄）上，偽簽「甲○○」之署名，因該通知單係複寫之關係，除移送聯
    上「收受通知聯者簽章」欄中有「甲○○」之簽名一枚外，其餘三聯亦各有「甲○○」之簽名一枚，而偽造表示「甲○○」收受上開通知單通知聯之證明後，復
    將其中迴覆聯、移送聯、存查聯三聯持以交還警員收受而行使，足以生損害於警
    察、監理機關對於交通管理與處罰之正確性及甲○○本人。
二、案經桃園縣警察局報請臺灣桃園地方法院檢察署檢察官偵查起訴。
        理  由
一、按刑事訴訟法業於被告行為後修正，並於九十二年二月六日經總統公布，同年九
    月一日起施行。修正後刑事訴訟法增訂第二百七十三條之一規定除被告所犯為死
    刑、無期徒刑、最輕本刑為三年以上有期徒刑之罪、或高等法院管轄第一審案件
    者外，於審判期日前之程序進行中，被告先就被訴事實為有罪之陳述時，審判長
    得告知被告簡式審判程序之旨，並聽取當事人、代理人、辯護人及輔佐人之意見
    後，裁定進行簡式審判程序。經查，本件被告乙○○被訴偽造文書案件，非前開
    不得進行簡式審判程序之案件，經被告於本院行準備程序時就訴事實為有罪之陳
    述，且經法官告知被告簡式審判程序之旨，聽取被告及檢察官之意見後，爰依右
    開刑事訴訟法第二百七十三條之一第一項之規定，裁定改依簡式審判程序審判之
    ，合先敘明。
二、右揭犯罪事實，業據被告乙○○於警詢、偵查及本院審理時坦承不諱，核與證人
    劉子榕（即亞東小客車租賃有限公司職員）於警訊及證人丙○○、甲○○於警詢
    、本院調查時證述之情節相符，並有本票、桃園縣警察局桃警局交字第Ｄ九Ａ八
    九一一四四號舉發違反道路交通管理事件通知單、附表一所示之行動電話申請書
    十一紙在卷可稽，是被告自白與事實相符，足以採信，本件事證明確，被告犯行
    洵堪認定。
三、核被告所為，係犯刑法第二百十六條、第二百十條之行使偽造私文書罪及第三百
    三十九條第一項之詐欺取財罪。被告偽造「甲○○」署押之行為，為偽造私文書
    之階段行為，偽造私文書之行為為行使偽造私文書之行為所吸收，均不另論罪。
    又被告連續多次行使偽造私文書、詐欺取財之行為，其時間緊接，犯罪構成要件
    相同，顯均係基於概括犯意為之，應各依刑法第五十六條連續犯之規定以一罪論
    ，並均加重其刑。被告所犯上開二罪間，有方法結果之牽連犯關係，應從較重之
    行使偽造私文書罪處斷。再公訴人起訴事實雖未起訴被告所犯行使偽造私文書、
    詐欺取財之犯行（指被告於附表一所示時間申請行動電話門號，而於電話申請書
    客戶簽名欄上偽簽甲○○之署名而偽造私文書，並詐得ＳＩＭ卡部分），然該部
    分事實與公訴人起訴之犯罪事實分別有連續犯、牽連犯之裁判上一罪關係，應為
    起訴效力所及，本院自應併予審究，併此敘明。爰審酌被告不思尋找正當工作賺
    取錢財，竟持他人遺失之證件而為事實欄所載之犯行，藉以圖得個人一時之利，
    足以生損害於被冒用者、電信公司、交通管理機關對於交通違規之管理正確性，
    姑念被告犯後坦承犯行、犯後態度良好等一切情狀，量處如主文所示之刑。
四、如附表一、二、三所示之甲○○署名，雖未扣案，且附表一、三之甲○○署名無
    證據證明已滅失，均應依刑法第二百十九條規定宣告沒收。另ＳＩＭ卡部分，僅
    屬向電話公司租用之性質，門號退租時仍須交還，非屬被告所有；偽造之行動電
    話服務申請書，雖經被告持之行使而為供犯罪所用之物，惟業已交付各該辦理門
    號門市部之服務人員，亦非被告所有之物；桃園縣警察局桃警局交字第Ｄ九Ａ八
    九一一四四號舉發違反道路交通管理事件通知單之通知聯其上雖有「甲○○」簽
    名一枚，然被告及證人丙○○於警詢中均供述已撕毀丟棄等語，爰均不另為沒收
    之諭知。
據上論斷，應依刑事訴訟法第二百七十三條之一第一項、第二百九十九條第一項前段
，刑法第五十六條、第二百十六條、第二百十條、第三百三十九條第一項、第五十五
條、第二百十九條，罰金罰鍰提高標準條例第一條前段，判決如主文。
本案經檢察官黃重鋼到庭執行職務。
中        華        民        國    九十三    年    七    月   二十九   日
                                臺灣桃園地方法院刑事第一庭
                                        法  官  黃  梅  淑
右正本證明與原本無異。
如不服本判決，應於判決送達後十日內向本院提出上訴狀 (應附繕本)，上訴於臺灣
高等法院。
                                        書記官  魏  里  安
中        華        民        國    九十三    年    七    月   二十九   日
附錄本案論罪科刑法條：
中華民國刑法第二百一十六條規定：
行使第二百十條至第二百十五條之文書者，依偽造、變造文書或登載不實事項或使登
載不實事項之規定處斷。
中華民國刑法第二百一十條規定：
偽造、變造私文書，足以生損害於公眾或他人者，處五年以下有期徒刑。
中華民國刑法第三百三十九條第一項規定：
意圖為自己或第三人不法之所有，以詐術使人將本人或第三人之物交付者，處五年以
下有期徒刑、拘役或科或併科一千元以下罰金。
中華民國刑法第二百一十九條規定：
偽造之印章、印文或署押，不問屬於犯人與否，沒收之。
附表一：
┌─┬────┬────────┬─────┬───────┬──────┐
│  │罪時間  │犯罪地點        │所申請之行│偽造文書種類  │應沒收之署名│
│  │        │                │動電話門號│              │            │
├─┼────┼────────┼─────┼───────┼──────┤
│一│90.1.05 │臺灣電店股份有限│0000000000│臺灣大哥大股份│甲○○一枚  │
│  │        │公司（台北縣板橋│          │有限公司行動電│            │
│  │        │市）            │          │話服務申請書  │            │
├─┼────┼────────┼─────┼───────┼──────┤
│二│90.1.05 │臺灣電店股份有限│0000000000│臺灣大哥大股份│甲○○一枚  │
│  │        │公司（台北縣板橋│          │有限公司行動電│            │
│  │        │市）            │          │話服務申請書  │            │
├─┼────┼────────┼─────┼───────┼──────┤
│三│90.1.05 │臺灣電店股份有限│0000000000│臺灣大哥大股份│甲○○一枚  │
│  │        │公司（台北縣板橋│          │有限公司行動電│            │
│  │        │市）            │          │話服務申請書  │            │
├─┼────┼────────┼─────┼───────┼──────┤
│四│90.1.05 │臺灣電店股份有限│0000000000│臺灣大哥大股份│甲○○一枚  │
│  │        │公司（台北縣板橋│          │有限公司行動電│            │
│  │        │市）            │          │話服務申請書  │            │
├─┼────┼────────┼─────┼───────┼──────┤
│五│90.1.05 │不詳            │0000000000│臺灣大哥大股份│甲○○一枚  │
│  │        │                │          │有限公司行動電│            │
│  │        │                │          │話服務申請書  │            │
├─┼────┼────────┼─────┼───────┼──────┤
│六│90.1.03 │不詳            │0000000000│遠傳軍公教摩拖│甲○○一枚  │
│  │        │                │          │羅拉Ｔ2688專案│            │
│  │        │                │          │行動電話申請書│            │
├─┼────┼────────┼─────┼───────┼──────┤
│七│90.1.05 │遠和國際開發實業│0000000000│遠傳軍公教摩拖│甲○○二枚  │
│  │        │有限公司（桃園縣│          │羅拉Ｔ2688專案│            │
│  │        │）              │          │行動電話申請書│            │
├─┼────┼────────┼─────┼───────┼──────┤
│八│90.1.03 │遠和國際開發實業│0000000000│遠傳軍公教摩拖│甲○○二枚  │
│  │        │有限公司        │          │羅拉Ｔ2688專案│            │
│  │        │                │          │行動電話申請書│            │
├─┼────┼────────┼─────┼───────┼──────┤
│九│90.1.05 │一信通信科技股份│0000000000│和信ＯＮ      │甲○○一枚  │
│  │        │有限公司        │          │ＬＩＮＥ服務申│            │
│  │        │                │          │請表          │            │
├─┼────┼────────┼─────┼───────┼──────┤
│十│90.1.05 │一信通信科技股份│0000000000│和信ＯＮ      │甲○○一枚  │
│  │        │有限公司        │          │ＬＩＮＥ服務申│            │
│  │        │                │          │請表          │            │
├─┼────┼────────┼─────┼───────┼──────┤
│十│90.1.05 │一信通信科技股份│0000000000│和信ＯＮ      │甲○○一枚  │
│一│        │有限公司        │          │ＬＩＮＥ服務申│            │
│  │        │                │          │請表          │            │
└─┴────┴────────┴─────┴───────┴──────┘
附表二：桃園縣警察局桃警局交字第Ｄ九Ａ八九一一四四號舉發違反道路交通管理事
        件通知單移送聯、迴覆聯、存查聯上偽造之「甲○○」簽名各壹枚。
附表三：票號ＴＨ0000000號、票面金額二萬一千元、到期日九十年一月二十
        日之本票背面「甲○○」署名一枚。
